【裁判字號】    96,易,478
【裁判日期】    970328
【裁判案由】    竊盜等
【裁判全文】
臺灣宜蘭地方法院刑事判決               96年度易字第478號
公  訴  人  臺灣宜蘭地方法院檢察署檢察官
被      告  乙○○
                    （現在臺灣基隆看守所另案羈押中）
上列被告因竊盜案件，經檢察官提起公訴（九十六年度偵字第三
０００號），被告就被訴事實為有罪之陳述，爰依簡式審判程序
判決如下：
    主  文
乙○○意圖為自己不法之所有，而侵占遺失物，處罰金新臺幣陸
仟元，如易服勞役，以新臺幣壹仟元折算壹日。
乙○○犯附表所示各罪，各處如附表所示之刑。應執行有期徒刑
壹年。
    事  實
一、乙○○前因犯竊盜案件，先後經法院判處有期徒刑一年二月
    及一年確定後，定應執行刑為有期徒刑一年七月確定，民國
    九十五年十一月十六日縮刑假釋出監，九十六年六月十三日
    假釋期滿執行完畢。詎其仍不知悛悔，又於同年七月二十七
    日十四時許，在宜蘭縣宜蘭市○○路旁，見不詳之人於不詳
    時、地遺失之汽車鑰匙一支時，竟基於為自己不法所有之意
    圖而拾取侵占入己後，再另基於為自己不法所有之意圖，於
    附表所列時間、地點，以附表所示方式竊得附表所載財物。
二、案經宜蘭縣政府警察局礁溪分局報告臺灣宜蘭地方法院檢察
    署檢察官偵查起訴。
    理  由
一、上開事實，迭據被告乙○○自警詢至偵審中坦承不諱，核與
    被害人甲○○及證人余許蜜、丙○○分別於警詢中指證情節
    大致相符，復有贓物認領保管單二紙、照片十四幀及車牌號
    碼Ｇ五─五三二０號自用小課貨車車籍資料一份在卷，暨汽
    車鑰匙、一字螺絲起子、十字螺絲起子、尖嘴鉗及大、小活
    動扳手各一支扣案可稽，堪認被告自白情節是與真實相符，
    咸足採憑，被告各該犯行之事證均臻明確而可認定，皆應依
    法論科。
二、核被告乙○○侵占汽車鑰匙之所為，係犯刑法第三百三十七
    條之侵占遺失物罪。另其所為如附表所列各該行為，則分別
    犯附表所犯法條及罪名欄所載罪名。其所犯各罪，犯意個別
    ，行為互殊，應分論併罰之。又被告前因犯竊盜案件，先後
    經法院判處有期徒刑一年二月及一年確定後，定應執行刑為
    有期徒刑一年七月確定，九十五年十一月十六日縮刑假釋出
    監，九十六年六月十三日假釋期滿執行完畢，有臺灣高等法
    院被告全國前案紀錄表存卷可考，是其於徒刑執行完畢後五
    年內，故意再犯附表編號一、二所載有期徒刑以上之二罪，
    皆為累犯，均應依刑法第四十七條第一項規定加重其刑。審
    酌被告年輕力壯，竟不思循正當途徑獲取財物，反率而侵占
    他人遺失物及竊盜他人財物，侵害被害人財產法益與社會整
    體防衛機制，且參酌其智識程度、犯罪動機、目的、手段、
    素行、態度等一切情狀，各量處如主文及附表宣告刑欄所載
    之刑，並就其所犯主文第一項之罪，併予諭知易服勞役之折
    算標準，及就其所犯附表所列二罪，定應執行刑如主文。扣
    案一字螺絲起子、十字螺絲起子、尖嘴鉗及大、小活動扳手
    各一支，雖被告業已坦承乃其行竊使用之工具，惟已當庭否
    認前開扣案工具皆屬其所有之物，是因乏證據證明扣案上揭
    工具均係被告所有之物，即與刑法第三十八條規定未合，爰
    不併就扣案一字螺絲起子、十字螺絲起子、尖嘴鉗及大、小
    活動扳手各一支予以宣告沒收，特此敘明。
據上論斷，應依刑事訴訟法第二百七十三條之一第一項、第二百
八十四條之一、第二百九十九條第一項前段，刑法第三百二十條
第一項、第三百二十一條第一項第一款、第二款、第三款、第三
百三十七條、第四十二條第三項、第四十七條第一項、第五十一
條第五款，刑法施行法第一條之一第一項、第二項前段，判決如
主文。
本案經檢察官賴淑萍到庭執行職務
中    華    民    國    97    年    3     月    28    日
                  刑事第四庭法  官  陳嘉年
以上正本證明與原本無異。
如不服本判決應於收受本判決後10日內向本院提出上訴書狀，並
應敘述具體理由。若未敘述理由者，應於上訴期間屆滿後20日內
向本院補提理由書狀(均須按他造當事人之人數附繕本)。
                            書記官  葉瑩庭
中    華    民    國    97    年    3     月    28    日
附錄本案論罪科刑法條全文
刑法第三百二十條第一項
意圖為自己或第三人不法之所有，而竊取他人之動產者，為竊盜
罪，處五年以下有期徒刑、拘役或五百元以下罰金。
刑法第三百二十一條第一項第一款、第二款、第三款
犯竊盜罪而有下列情形之一者，處六月以上、五年以下有期徒刑
：
一、於夜間侵入住宅或有人居住之建築物、船艦或隱匿其內而犯
    之者。
二、毀越門扇、牆垣或其他安全設備而犯之者。
三、攜帶兇器而犯之者。
刑法第三百三十七條
意圖為自己或第三人不法之所有，而侵占遺失物、漂流物或其他
離本人所持有之物者，處五百元以下罰金。
附表
┌─┬────────────────────┬───────┬─────┐
│編│事                                    實│所犯法條及罪名│宣  告  刑│
│號│          （時間、地點及方式）          │              │          │
├─┼────────────────────┼───────┼─────┤
│一│乙○○於九十六年七月二十八日二十時許，基│刑法第三百二十│竊盜，累犯│
│  │於為自己不法所有之意圖，在宜蘭縣宜蘭市東│條第一項之竊盜│，處有期徒│
│  │港路、黎明三路路口，持其所侵占之汽車鑰匙│罪            │刑伍月    │
│  │一支，發動而竊得林麗珠所有之車牌號碼Ｇ五│              │          │
│  │─五三二０號自用小客貨車供己使用        │              │          │
├─┼────────────────────┼───────┼─────┤
│二│乙○○於九十六年七月二十九日凌晨四時十分│刑法第三百二十│於夜間侵入│
│  │許，基於為自己不法所有之意圖，攜帶編號一│一條第一項第一│住宅、毀壞│
│  │所竊得之自用小客貨車內之客觀上足以對人之│款、第二款、第│安全設備、│
│  │生命、身體造成危害之兇器一字螺絲起子、十│三款之夜間侵入│攜帶兇器竊│
│  │字螺絲起子、尖嘴鉗及大、小活動扳手各一支│住宅、毀壞安全│盜，累犯，│
│  │，沿甲○○位於宜蘭縣頭城鎮○○路○段三一│設備、攜帶兇器│處有期徒刑│
│  │八號住處一樓水管攀爬至該樓三樓頂，再持上│竊盜罪        │玖月      │
│  │述兇器毀壞三樓樓梯間門鎖侵入甲○○住處內│              │          │
│  │（無故侵入住宅部分未據告訴）後，竊得余榮│              │          │
│  │昌所有之都彭打火機一只及銀戒指一枚。嗣其│              │          │
│  │因觸動警報器而驚動甲○○之母余許蜜立即報│              │          │
│  │警後，經警於同日凌晨四時三十分許，在余榮│              │          │
│  │昌前揭住處頂樓之蓄水塔內當場查獲，並扣得│              │          │
│  │其持以行竊之一字螺絲起子、十字螺絲起子、│              │          │
│  │尖嘴鉗及大、小活動扳手各一支，與其侵占入│              │          │
│  │己且用以行竊編號一所載自用小客貨車之汽車│              │          │
│  │鑰匙一支                                │              │          │
└─┴────────────────────┴───────┴─────┘


司法院資訊處製作；財團法人民間司法改革基金會備份。
